臺灣新竹地方法院刑事判決
                                     111年度交訴字第30號
公  訴  人  臺灣新竹地方檢察署檢察官
被      告  李祀芳


上列被告因過失致死案件，經檢察官提起公訴（111年度偵字第2
872號），本院依簡式審判程序判決如下：
    主  文
李祀芳犯無駕駛執照駕車過失致人於死罪，處有期徒刑陸月，如
易科罰金，以新臺幣壹仟元折算壹日。緩刑貳年。
    事實及理由
一、本件犯罪事實及證據，除犯罪事實欄一、第1行應補充「…4
    時45分許，無照駕駛車號…」、第3至6行應更正「…84號附近
    ，本應注意車前狀況，隨時採取必要之安全措施，而依當時
    天候雨、夜間有照明、柏油路面、濕潤、無缺陷、無障礙物
    等情形觀之，亦無任何不能注意之情事，竟疏未注意車前狀
    況，不慎自後方…」、第7至10行應更正「…致趙秀珍倒地並
    受有右側血胸、雙側小腿開放性骨折、頭部外傷等傷害，經
    送往天主教仁慈醫療財團法人仁慈醫院救治，仍因腦挫傷、
    頸部脊髓裂傷出血、肺挫傷、血胸等傷害，於111年1月15日
    凌晨6時6分許不治死亡」；證據並所犯法條欄應更正補充「
    解剖筆錄、新竹縣政府警察局新湖分局刑案現場勘察報告、
    舉發違反道路交通管理事件通知單影本各1份」外，餘均引
    用檢察官起訴書之記載（如附件）。
二、論罪科刑
（一）核被告李祀芳所為，係犯道路交通管理處罰條例第86條第
      1項、刑法第276條之無駕駛執照駕車過失致人於死罪。
（二）被告無駕駛執照駕車，致被害人趙秀珍因而死亡，應依道
      路交通管理處罰條例第86條第1項之規定，加重其刑。
（三）爰審酌被告疏未注意車前狀況之過失程度，及因其過失行
      為造成被害人死亡之情形，所為應予非難，惟念其犯後坦
      承犯行，且與被害人家屬達成和解，堪認頗有悔意，兼衡
      被告有飲料店、餐飲、工廠之工作，暨被告之犯罪動機、
      目的、手段、品行、生活狀況（警詢自陳家庭經濟狀況為
      小康）、智識程度為大學肄業等一切情狀，量處如主文所
      示之刑，並諭知易科罰金之折算標準，以資懲儆。
（四）被告未曾因故意犯罪受有期徒刑以上刑之宣告，有臺灣高
      等法院被告前案紀錄表1份在卷足按，其因一時失慮致為
      本件犯行，惟犯罪後已坦承犯行，且與被害人家屬達成和
      解，深具悔意，經此次偵審程序，當知所警惕，信無再犯
      之虞，本院認其所受宣告之刑以暫不執行為適當，併予宣
      告緩刑2年，以勵自新。
據上論斷，應依刑事訴訟法第273條之1第1項、第299條第1項前
段、第310條之2、第454條第2項，判決如主文。
本案經檢察官吳志中提起公訴，檢察官葉益發到庭執行職務。
中　　華　　民　　國　　111 　年　　5 　　月　　4 　　日
                  刑事第七庭  法　官  王子謙
以上正本證明與原本無異。
如不服本判決應於收受本判決後20日內向本院提出上訴書狀，上
訴書狀應敘述具體理由。上訴書狀未敘述上訴理由者，應於上訴
期間屆滿後20日內補提理由書狀於本院（均須按他造當事人之人
數附繕本）「切勿逕送上級法院」。
中　　華　　民　　國　　111 　年　　5 　　月　　4 　　日
                              書記官  廖宜君
附錄本案論罪科刑法條全文：
刑法第276條
因過失致人於死者，處五年以下有期徒刑、拘役或五十萬元以下
罰金。

道路交通管理處罰條例第86條
汽車駕駛人，無駕駛執照駕車、酒醉駕車、吸食毒品或迷幻藥駕
車、行駛人行道或行經行人穿越道不依規定讓行人優先通行，因
而致人受傷或死亡，依法應負刑事責任者，加重其刑至二分之一
。
汽車駕駛人，在快車道依規定駕車行駛，因行人或慢車不依規定
，擅自進入快車道，而致人受傷或死亡，依法應負刑事責任者，
減輕其刑。
臺灣新竹地方檢察署檢察官起訴書
                                     111年度偵字第2872號
　　被　　　告　李祀芳　男  19歲（民國00年0月00日生）
　　　　　　　　　　　　住新竹縣○○鄉○○村○○000號
　　　　　　　　　　　　身分證統一編號：Z000000000號
上揭被告因過失致死案件，已經偵查終結，認應提起公訴，茲將
犯罪事實及證據並所犯法條分敘如下：
　　　　犯  罪  事  實
一、李祀芳於民國111年1月15日凌晨4時45分許，駕駛車號：00-
    0000號自用小客車，沿新竹縣湖口鄉勝利村勝利路二段北往
    南方向行駛，途經新竹縣○○鄉○○村○○路○段00號附近，本應
    注意機車行駛時，駕駛人應注意車前狀況，並隨時採取必要
    之安全措施，而依當時之天候雨、夜間有照明、道路無缺陷
    等情事，李祀芳疏未注意及此，不慎自後方追撞、同向在車
    道中間推動手推車步行之趙秀珍，致趙秀珍倒地並受有腦挫
    傷、頸部脊髓裂傷出血、肺挫傷、血胸等傷害，經警據報前
    往處理並送醫救治，趙秀珍仍於同日上午6時6分許不治死亡
    。
二、案經新竹縣政府警察局新湖分局報告偵辦。
　　　　證據並所犯法條
一、證據清單及待證事實：
編號 證據名稱 待證事實 1 被告李祀芳於警詢及偵查中之自白 被告李祀芳確有前揭過失致死之犯行。 2 證人即被害人羅錦花於偵查中之證述 被害人趙秀珍係伊母，並因前揭交通事故受傷而亡等事實。 3 證人夏金裕即勝利村村長於警詢及偵查中之證述 被害人趙秀珍因前揭交通事故而亡，伊女羅錦花住在大陸地區而委託伊處理相驗事務等事實。 4 職務報告（111年1月15日）、道路交通事故現場圖、道路交通事故調查報告表（一）（二）、救護紀錄、天主教仁慈醫療財團法人仁慈醫院診斷證明書、相片（含現場及車損相片）20張、勘驗筆錄、法務部法醫研究所解剖報告書暨鑑定報告書、本署相驗屍體證明書及檢驗報告書與相驗相片92張等。 被告李祀芳確有前揭過失致死犯行。 
二、核被告李祀芳所為，係犯刑法第276條之過失致死罪嫌。
三、依刑事訴訟法第251條第1項提起公訴。
　　此　致
臺灣新竹地方法院
中　　華　　民　　國　 111　　年　　2 　　月　　21　　日
　　　　　　　　　　　　　　檢察官　吳  志  中
本件證明與原本無異
中　　華　　民　　國　 111　　年　　2 　　月　　24　　日
                            書記官  陳  志  榮
附錄法條：　　
刑法第276條
因過失致人於死者，處 5 年以下有期徒刑、拘役或 50 萬元以
下罰金。